臺灣新竹地方法院民事小額判決
111年度竹東小字第102號
原      告  兆豐產物保險股份有限公司

法定代理人  梁正德  
訴訟代理人  黃正中  
複  代理人  謝宇森  
被      告  胡太鏹  
上列當事人間損害賠償事件，本院於民國111年5月20日辯論終結
，判決如下：
    主  文
原告之訴駁回。
訴訟費用新臺幣壹仟元由原告負擔。
    爭執事項之理由要領
一、按當事人主張有利於己之事實者，就其事實有舉證之責任，
    民事訴訟法第277條前段定有明文。民事訴訟如係由原告主
    張權利者，應先由原告負舉證之責，若原告先不能舉證，以
    證實自己主張之事實為真實，則被告就其抗辯事實即令不能
    舉證，或其所舉證據尚有疵累，亦應駁回原告之請求。（最
    高法院17年上字第917號判例意旨參照）。
二、查原告主張被告於民國110年5月18日10時19分許駕駛車牌號
    碼000-0000號營業大貨車，在新竹縣○○鄉○道○號105公里南
    下中線車道，撞擊原告所承保由訴外人蔡瀚升所駕駛之車牌
    號碼000-0000號自用小客車，致該車牌號碼000-0000號自用
    小客車毀損，揆諸上開說明，原告自應就所主張本件交通事
    故係被告過失所致之事實負舉證責任。經查，本院交通事故
    之發生係被告駕駛上開大貨車行經國道一號105公里南下中
    線車道時，因中線車道上有不明車輛掉落之木頭棧板，被告
    無法閃避，而壓過該木頭棧板，致木頭棧板彈起砸到原告所
    承保由訴外人蔡瀚升所駕駛之車牌號碼000-0000號自用小客
    車毀損，此已據被告及訴外人蔡瀚升於警詢中一致陳述屬實
    ，有內政部警政署國道公路警察局第二公路警察大隊111年4
    月12日國道警二交字第1112702493號函檢送之本件交通事故
    資料在卷可稽，自難認被告就本件交通事故之發生有何過失
    。國道公路警察局道路交通事故初步分析研判表雖認本件交
    通事故係被告不明原因肇事，然本院認為不足採認。
三、綜上，原告起訴主張權利，然既不能舉證證實自己主張之事
    實為真實，即不能舉證證實被告就本件交通事故之發生有何
    過失，即屬不能採信。從而，原告依侵權行為及保險代位之
    法律關係請求被告給付新臺幣43,176元，及自起訴狀繕本送
    達翌日起至清償日止按年息5%計算之利息，即非有據，為無
    理由，應予駁回。
中    華    民    國   111    年    6     月    10   日
                  竹東簡易庭    法  官  汪銘欽
以上正本係照原本作成。
如對本判決上訴，非以其違背法令為理由不得為之，且須於判決
送達後二十日內以上訴狀記載上訴理由向本院提出上訴狀。如委
任律師提起上訴者，應一併繳納上訴審裁判費。
中    華    民    國   111    年     6   月     10   日
                                書記官  周育瑜
附錄：
一、民事訴訟法第436條之18第1項：
    （小額訴訟程序）判決書得僅記載主文，就當事人有爭執事
    項，於必要時得加記理由要領。
二、民事訴訟法第436條之24第2項：
    對於小額程序之第一審裁判上訴或抗告，非以其違背法令為
    理由，不得為之。
三、民事訴訟法第436條之25：
    上訴狀內應記載上訴理由，表明下列各款事項：
    (一)原判決所違背之法令及其具體內容。
    (二)依訴訟資料可認為原判決有違背法令之具體事實。